【裁判字號】    95,破抗,65
【裁判日期】    951218
【裁判案由】    宣告破產
【裁判全文】
臺灣高等法院民事裁定                  95年度破抗字第65號
抗  告  人  甲○○
代  理  人  詹順貴律師
            洪韶瑩律師
抗告人因宣告破產事件，對於中華民國95年10月25日臺灣臺北地
方法院95年度破更一字第4號裁定提起抗告，本院裁定如下：
    主  文
原裁定廢棄。
    理  由
一、本件聲請及抗告意旨略以：伊於民國 93年2月初投資宣穎實
    業有限公司（下稱宣穎公司）新台幣（下同）1,200 萬元，
    嗣宣穎公司於 93年3月中旬因購買機器而向銀行貸款，伊在
    宣穎公司要求下擔任連帶保證人，保證債務合計高達 500多
    萬元。嗣宣穎公司於同年10月間因無法支付貨款而跳票，現
    已申請停業中，無法清償銀行貸款，致各債權銀行轉向伊追
    討，然伊實無力償還此龐大債務。伊現轉任保險顧問公司擔
    任理財規劃顧問，每月底薪為25,500元，且伊已將變賣股票
    籌措之25萬元暫放在律師處，再加上伊所有坐落宜蘭縣頭城
    鎮○○段小金面段10地號土地（權利範圍 1/3，下稱系爭土
    地），因伊阿姨陳美玲願以35萬元投標購買，無變賣不易之
    虞，合計伊至少有60萬元可供日後破產財團之用。是原裁定
    認伊無破產之實益，遽為駁回伊聲請，顯屬不當，爰請求廢
    棄原裁定等語。
二、按破產，對債務人不能清償債務者，宣告之。債務人停止支
    付者，推定其為不能清償，破產法第57條、第1條第2項分別
    定有明文。又依同法第 148條規定之旨趣，除債務人之財產
    不敷清償破產財團之費用及財團之債務外，尚難認無宣告破
    產之實益（司法院院字第1505號(二)解釋參照）。亦即債務人
    之財產如足敷清償破產財團之費用及財團之債務，不僅應宣
    告破產，且依破產法第 148條之規定，亦不得裁定宣告破產
    終止。
三、查抗告人主張其積欠5,373,000元債務，而其現僅剩價值399
    ,529 元之系爭土地及投資宣穎公司之193,050元股權，共計
    592,579元，惟宣穎公司已停業，其顯無法取回上開193,050
    元投資款等情，有其提出之財團法人聯合徵信中心個人及信
    用卡資訊、財產狀況說明書、債權人名冊、台中市政府營利
    事業登記公示詳細資料及原法院依職權調閱之財產所得總歸
    戶資料附卷可考（原法院95年破字第39號卷第9-11、13、15
    、18-21 頁），是抗告人財產確已不能清償債務，堪信為真
    。嗣抗告人主張其已將變賣股票所得25萬元暫放律師處，並
    提出元貞法律聯合事務所95年3月6日收據影本（同上卷第11
    頁），以為其籌措破產財團之證明。且抗告人復主張其阿姨
    陳美玲願以35萬元投標購買系爭土地，無變賣不易之虞，有
    卷附之承諾書為證，是以其現有財產25萬元加上將來變賣系
    爭土地可得之財產35萬元，合計有60萬元得作為破產財團之
    財產，難認其無財產。況抗告人現轉任職於南山人壽保險股
    份有限公司之理財規劃顧問，每月薪資至少有25,500元，足
    以支付其每月必要之生活費用，亦有該保險公司名片及玉山
    銀行活期儲存款存摺影本為證。準此，上開財產得否構成破
    產財團，而該財產是否確實不敷清償破產財團之費用及財團
    之債務，尚非無疑。原裁定遽認本件無宣告破產實益，駁回
    抗告人之聲請，即有未合。又破產事件倘經准許，所應進行
    之程序應由原法院為之，是抗告意旨指摘原裁定不當，求予
    廢棄，為有理由，應由本院將原裁定廢棄，發回原法院更為
    適法處理，爰裁定如主文。
中    華    民    國    95    年    12    月    18    日
                    民事第十六庭
                        審判長法  官  沈方維
                              法  官  張競文
                              法  官  王淇梓
正本係照原本作成。
本裁定除以適用法規顯有錯誤為理由，並經本院許可外，不得再
抗告。如提起再抗告，應於收受後10日內委任律師為訴訟代理人
向本院提出再抗告狀。並繳納再抗告費新台幣１千元。
中    華    民    國    95    年    12    月    19    日
                              書記官  吳碧玲


司法院資訊處製作；財團法人民間司法改革基金會備份。
